【裁判字號】    99,簡上附民,19
【裁判日期】    990910
【裁判案由】    損害賠償
【裁判全文】
台灣基隆地方法院刑事附帶民事判決
原      告  乙○○
被      告  甲○○
上列當事人間因99年基簡字914號傷害案件，經原告提起附帶民
事訴訟，本院判決如下：
    主  文
原告之訴駁回。
    事  實
一、原告起訴請求判決：被告應給付原告新台幣（下同）60萬元
    ，係主張：原告於民國99年3 月11日晚間9 時49分許就寢時
    ，棉被碰到隔鄰之被告，2 人發生口角。被告竟基於傷害之
    犯意，出拳毆打原告之鼻樑及臉部，使被告受有鼻骨斷裂及
    鼻中隔彎曲之傷害。被告經檢察官以傷害罪而提起公訴。為
    此，依民法侵權行為之規定，並依刑事訴訟法第487 條第1
    項而提起附帶民事訴訟，請求被告賠償醫藥費用10萬元及精
    神損害賠償50萬元云云。
二、被告未為任何聲明或陳述，亦未提出任何書狀。
    理  由
一、法律規定
    按提起附帶民事訴訟，應於刑事訴訟起訴後第二審辯論終結
    前為之；但在第一審辯論終結後提起上訴前，不得提起，刑
    事訴訟法第488 條定有明文。次按法院認為原告之訴不合法
    或無理由者，應以判決駁回之，刑事訴訟法第502 條第1 項
    亦規定甚詳，蓋附帶民事訴訟原本為民事訴訟程序，為求程
    序之便捷，乃附帶於刑事訴訟程序一併審理及判決。在刑事
    訴訟中，因有訴訟程序可資依附，是以隨時可以提起附帶民
    事訴訟；若在辯論終結之後，已無「訴訟」可言，自不得再
    行提起附帶民事訴訟；須待提起上訴後，案件繫屬於第二審
    時，始有「訴訟」程序可資依附，始得再行提起附帶民事訴
    訟，刑事訴訟法第488 條之立法理由在此。
二、本案情形
    經查：被告傷害之案件（99年度基簡字第914 號），業經本
    院於99年8 月27日辯論終結，並於99年9 月10日宣判，其訴
    訟程序業經終結，已經無刑事訴訟程序可資依附，自不得提
    起附帶民事訴訟。惟原告遲至99年9 月1 日上午，始向本院
    遞狀而提起本件附帶民事訴訟，有本院收狀章蓋於本件民事
    起訴狀之首，可資佐證。依照前開說明，原告之訴不合法，
    應予駁回。
三、附帶說明
    本案係以程序理由而駁回，不生實體確定力。原告若欲請求
    損害賠償，須對刑事判決請求檢察官提起上訴後，始得再行
    提起附帶民事訴訟，併此說明之。
四、據上論斷
    應依刑事訴訟法第502 條第1 項判決如主文。
中    華    民    國    99    年    9     月    10    日
                  刑事第二庭審判長法  官  陳  志  祥
                                  法  官  黃  梅  淑
                                  法  官  張  婷  妮
以上正本證明與原本無異。
如不服本判決，非對於刑事判決有上訴時，不得上訴；其上訴，
並應於本判決送達後十日內，向本院提出上訴狀，敘述上訴之理
由，上訴於台灣高等法院，並應按他造當事人之人數附具繕本。
中    華    民    國    99    年    9     月    10    日
                                  書記官  王  一  芳

司法院資訊處製作；財團法人民間司法改革基金會備份。
